【裁判字號】    97,裁,3546
【裁判日期】    970710
【裁判案由】    營利事業所得稅
【裁判全文】
最  高  行  政  法  院  裁  定
                                      97年度裁字第3546號
上  訴  人  益奇祥有限公司
代  表  人  甲○○
被 上訴 人  財政部臺灣省中區國稅局
代  表  人  乙○○
上列當事人間因營利事業所得稅事件，上訴人對於中華民國97年
3月19日臺中高等行政法院96年度訴字第763號判決，提起上訴，
本院裁定如下：
    主  文
上訴駁回。
上訴審訴訟費用由上訴人負擔。
    理  由
一、按對於高等行政法院判決之上訴，非以其違背法令為理由，
    不得為之，行政訴訟法第242條定有明文。依同法第243條第
    1項規定，判決不適用法規或適用不當者，為違背法令；而
    判決有同條第2項所列各款情形之一者，為當然違背法令。
    是當事人對於高等行政法院判決上訴，如依行政訴訟法第24
    3條第1項規定，以高等行政法院判決有不適用法規或適用不
    當為理由時，其上訴狀或理由書應有具體之指摘，並揭示該
    法規之條項或其內容；若係成文法以外之法則，應揭示該法
    則之旨趣；倘為司法院解釋或本院之判例，則應揭示該判解
    之字號或其內容。如以行政訴訟法第243條第2項所列各款情
    形為理由時，其上訴狀或理由書，應揭示合於該條項各款之
    事實。上訴狀或理由書如未依此項方法表明，或其所表明者
    與上開法條規定不合時，即難認為已對高等行政法院判決之
    違背法令有具體之指摘，其上訴自難認為合法。
二、本件上訴人對於高等行政法院判決上訴，主張：原判決所引
    述民國84年1月25日臺財稅第841604271號函釋「勘查程序及
    稅捐減免之認定需瞭解稅法規定及具備相關專業能力，尚不
    宜委託村里長（幹事）辦理。」等語，已於90年11月30日臺
    財稅第0000000000號令，自91年1月1日起不再援引適用。又
    水災發生後，上訴人帳證資料因污泥泡水浸透，已近乎泥狀
    而達不能分開之程度，而相片之字跡清晰係因清水沖洗可達
    辨識後拍照存證之結果，有沖洗日期為證。而VCD、DVD 海
    報受損部分，可請上游廠商免費提供補足，其他塑膠裸片製
    品可水洗再利用，實無財物上損失，故無提出災害損失勘查
    報告，上述情況絕無與經驗法則不符云云。經核其上訴理由
    ，無非係就原審取捨證據、認定事實之職權行使為爭執，均
    未具體指及究竟原判決有何不適用法規或適用法規不當之情
    形，並揭示該法規之條項或其內容，及合於行政訴訟法第24
    3條第2項所列各款之事實，難認對該判決之如何違背法令已
    有具體之指摘。依首開規定及說明，應認其上訴為不合法。
    至被上訴人引述84年1月25日臺財稅第841604271號函釋認不
    宜由里鄰長認定災損，原判決僅係節錄兩造爭執之主張，上
    訴人指摘原判決引述不再援用之函釋，實為誤解，併予敘明
    。
三、據上論結，本件上訴為不合法，依行政訴訟法第249條第1項
    前段、第104條、民事訴訟法第95條、第78條，裁定如主文
    。
中    華    民    國    97    年    7     月    10    日
                    最高行政法院第五庭
                        審判長法官  劉  鑫  楨
                              法官  吳  東  都
                              法官  黃  淑  玲
                              法官  劉  介  中
                              法官  吳  慧  娟
以  上  正  本  證  明  與  原  本  無  異
中    華    民    國    97    年    7     月    11    日
                              書記官  王  史  民


司法院資訊處製作；財團法人民間司法改革基金會備份。
